臺北高等行政法院裁定
　　　　　　　　　　　　　　　　　　 94年度訴字第01964號
原　　　告　甲○○
被　　　告　臺北市立公國民中學
代　表　人　乙○○
上列當事人間因退休事件，原告提起行政訴訟。本院裁定如下︰
    主  文
原告之訴駁回。
訴訟費用由原告負擔。
    理  由
一、按「公法上之爭議，除法律別有規定外，得依本法提起行政
    訴訟。」行政訴訟法第2條定有明文。因而人民與行政機關
    間屬私權關係之爭執，因非公法上爭議，即非行政法院所應
    審理，如提起行政訴訟，該訴訟事件不屬行政法院之權限，
    行政法院應依行政訴訟法第107條第1項第1款裁定駁回之。
二、原告起訴略以：原告原於被告學校任職工友，於民國（下同
    ）68年11月1日到職，94年3月1日辦理自願退休，服務年資
    合計25年4個月。茲因被告計算原告87年12月31日前之退休
    年資以事務管理規則為計算依據，而87年12月31日後之退休
    年資則以勞動基準法為計算依據，惟此部分未依適用時之法
    律計算適用後之年資基數，造成原告退休金權益受損。按勞
    動基準法於87年實施後，基於新法優於舊法原則，退休金計
    算應適用新法即勞動基準法，而不得再回溯分割適用事務管
    理規則，否則即有侵害勞工退休金之權益。故提起行政訴訟
    並聲請大法官解釋勞動基準法，解決勞工退休爭議云云。
三、查原告於被告處任職工友，68年11月1日到職，94年3月1日
    退職，服務年資合計25年4個月，經核以原告87年12月31日
    前之退休年資以事務管理規則計算其服務年資19年2個月40
    個基數，而87年12月31日後之退休年資則以勞動基準法計算
    ，服務年資6年2個月基數6.5個計算退休金 (見卷附退休金
    計算書及被告94年3月1日塯公人字第09430057800號函），
    原告主張其依勞動基準法計算之服務年資6年2個月，應依勞
    動基準法規定之年資基數計算 (按即指15年年資內一年算2
    個基數)。按原告退休時為適用勞動基準法之人員，其與被
    告間之關係已屬私法關係，其所爭執之其依勞動基準法計算
    之服務年資6年2個月，應如何依勞動基準法規定計算基數，
    亦屬私權爭執。是本件係因原告退休金計算所生之爭執，為
    私法爭議，非屬公法爭議，揆諸首開說明，不屬行政法院之
    權限，從而，原告誤向無審判權之本院起訴，為不合法應予
    駁回。又「‧‧‧法官於審理案件時，對於應適用之法律，
    依其合理之確信，認為有牴觸憲法之疑義者，自應許其先行
    聲請解釋憲法，以求解決。是遇有前述情形，各級法院得以
    之為先決問題裁定停止訴訟程序，並提出客觀上形成確信法
    律為違憲之具體理由，聲請本院大法官解釋。‧‧‧」司法
    院釋字第371號定有明文。惟其適用前提為該事件係屬受訴
    法院有審判權之事項為限，本件既非屬本院之權限，本院自
    無法聲請司法院大法官解釋，此部分亦應由就本事件有審判
    權限之法院審酌是否為之，始為適法，併予敘明。
四、本件原告之訴為不合法，爰依行政訴訟法第107條第1項第1
    款、第104條、民事訴訟法第95條、第78條，裁定如主文。
中    華    民    國    94     年     9    月     29  日
                        第一庭審判長法  官 姜素娥
                                    法  官 陳秀
                                    法  官 吳東都
上為正本係照原本作成。
如不服本裁定，應於送達後10日內向本院提出抗告狀（須按他造
人數附繕本）。
中    華    民    國    94     年     9    月     29  日
 　　  　　　　　　　    　         書記官 李金釵
